臺灣臺南地方法院刑事判決　
111年度易字第669號
公  訴  人  臺灣臺南地方檢察署檢察官
被      告  黃煒竣




上列被告因詐欺案件，經檢察官提起公訴（111年度偵字第5329
、5354號），被告於本院準備程序中就被訴事實為有罪之陳述，
經告知簡式審判程序之旨，並聽取被告與公訴人意見後，本院裁
定以簡式審判程序進行審理，判決如下：
    主  文
黃煒竣犯詐欺取財罪，處有期徒刑參月，如易科罰金，以新臺幣
壹仟元折算壹日；又犯詐欺得利罪，處有期徒刑肆月，如易科罰
金，以新臺幣壹仟元折算壹日。應執行有期徒刑伍月，如易科罰
金，以新臺幣壹仟元折算壹日。
扣案如附表編號1至2所示之物均沒收；未扣案犯罪所得新臺幣參
萬參仟貳佰元沒收，於全部或一部不能沒收或不宜執行沒收時，
追徵其價額。
    事實及理由
一、本案被告黃煒竣所犯為死刑、無期徒刑、最輕本刑3年以上
    有期徒刑以外之罪，亦非高等法院管轄之第一審案件，其於
    準備程序中就被訴事實為有罪之陳述，經告知簡式審判程序
    之旨，並聽取檢察官及被告之意見後，本院合議庭依刑事訴
    訟法第273條之1第1項規定裁定進行簡式審判程序，是本案
    之證據調查，依同法第273條之2規定，不受同法第159條第1
    項、第161條之2、第161條之3、第163條之1及第164條至第1
    70條所規定證據能力認定及調查方式之限制，合先敘明。
二、本案犯罪事實及證據，除起訴書犯罪事實欄一倒數第7、8行
    「依指示匯款新臺幣(下同)6200元至黃煒竣提供之臺灣銀行
    0000000000000000號虛擬帳戶」之記載，應更正為「依指示
    匯款新臺幣(下同)6200元至黃煒竣提供之臺灣銀行00000000
    00000000號虛擬帳戶」，第12、13行「向葛玉媗私訊佯稱欲
    購買3萬1530元之遊戲點數及儲值500元之MyCard點數卡云云
    」之記載，應更正為「向葛玉媗私訊佯稱欲購買3萬1500元
    之遊戲點數及儲值500元之MyCard點數卡云云」，第14、15
    行「陸續儲值3萬1530元及500元之遊戲點數至黃煒竣指定之
    遊戲帳號中」之記載，應更正為「陸續儲值3萬1500元及500
    元之遊戲點數至黃煒竣指定之遊戲帳號中」；證據部分：補
    充「被告於本院準備程序及審理時之自白」外，其餘均引用
    檢察官起訴書之記載（如附件）。　　　
三、論罪科刑：
  ㈠按刑法第339條第1項、第2項分別規定詐欺取財罪及詐欺得利
    罪，前者之行為客體係指財物，後者則指取得債權、免除債
    務、延期履行債務或提供勞務等財物以外之財產上不法利益
    （最高法院95年度台上字第6066號判決意旨參照)。而線上
    遊戲公司之虛擬儲值遊戲點數，並非現實可見之有形體財物
    ，而係供人憑以遊玩網路遊戲使用，屬具有財產上價值之利
    益。是核被告就起訴書犯罪事實欄一㈠所為，係犯刑法第339
    條第1項之詐欺取財罪；就起訴書犯罪事實欄一㈡所為，係犯
    刑法第339條第2項之詐欺得利罪。被告所犯上開2次詐欺犯
    行，犯意各別，行為互殊，應予分論併罰。
　㈡爰以行為人之責任為基礎，審酌被告不思循正當途徑獲取財
    物，為圖一己私利，竟以起訴書所載訛詐方式獲取不法之財
    物及利益，所為實非足取，應予非難，復審酌被告於犯後坦
    承犯行不諱，犯後態度尚可，兼衡被告之素行、犯罪動機、
    手段、所生損害，及其於本院審理中自述之智識程度及家庭
    生活狀況(見本院卷第86頁)等一切情狀，分別量處如主文所
    示之刑，並均諭知易科罰金之折算標準，及定其應執行之刑
    暨易科罰金之折算標準，以示懲儆。　　
四、沒收之說明：
　㈠按供犯罪所用之物，屬於犯罪行為人者，得沒收之，刑法第3
    8條第2項本文定有明文。查扣案如附表所示之物，均係被告
    所有，並持以作為本案犯行所用之物，業據被告供述明確(
    見本院卷第86頁)，自均應依前揭規定宣告沒收之。
　㈡又按犯罪所得，屬於犯罪行為人者，沒收之；前2項之沒收，
    於全部或一部不能沒收或不宜執行沒收時，追徵其價額，刑
    法第38條之1第1項本文、第3項分別定有明文。本案被告詐
    得告訴人蔡廷威所有款項新臺幣(下同)6,200元、告訴人葛
    玉媗所有價值相當於32,000元之利益，扣除被告已返還告訴
    人葛玉媗5,000元，其犯罪所得共計33,200元(計算式：6,20
    0元＋32,000元－5,000元＝33,200元)，並未扣案，應依前揭規
    定宣告沒收，於全部或一部不能沒收或不宜執行沒收時，追
    徵其價額。　　
據上論斷，應依刑事訴訟法第273條之1第1項、第299條第1項本
文、第310條之2、第454條第2項，判決如主文。　　
本案經檢察官郭文俐提起公訴，檢察官黃信勇到庭執行職務。
中　　華　　民　　國　　111 　年　　8 　　月　　29　　日
                  刑事第十庭    法　官　潘明彥
以上正本證明與原本無異。
如不服本判決應於收受本判決後20日內向本院提出上訴書狀，並
應敘述具體理由。其未敘述上訴理由者，應於上訴期間屆滿後20
日內向本院補提理由書狀（均須按他造當事人之人數附繕本）「
切勿逕送上級法院」。 
　　　　　　　　　　　　　　　　書記官  蘇豐展
中　　華　　民　　國　　111 　年　　8 　　月　　29　　日
附錄本案論罪科刑法條：
中華民國刑法第339條
意圖為自己或第三人不法之所有，以詐術使人將本人或第三人之
物交付者，處5年以下有期徒刑、拘役或科或併科50萬元以下罰
金。
以前項方法得財產上不法之利益或使第三人得之者，亦同。
前二項之未遂犯罰之。
附表：     編號 品  名 數量 單位 備註 1 IPhone手機(含SIM卡) 1 支 門號：0000000000號 IMEI：000000000000000號 密碼：0000 2 OPPO手機(含SIM卡) 1 支 門號；；0000000000號 IMEI：000000000000000號 密碼：8888 

【附件】：
臺灣臺南地方檢察署檢察官起訴書　
                                     111年度偵字第5329號
                                     111年度偵字第5354號
　　被　　　告　黃煒竣　男　24歲（民國00年0月00日生）
　　　　　　　　　　　　住○○市○區○○路○段000巷00弄
                          00號
　　　　　　　　　　　　(現另案於法務部○○○○○○○臺                         南分監執行中)
　　　　　　　　　　　　國民身分證統一編號：Z000000000號
上列被告因詐欺案件，業經偵查終結，認為應提起公訴，茲將犯
罪事實及證據並所犯法條分敘如下：
　　　　  犯罪事實
一、黃煒竣明知其無販售遊戲點數及支付遊戲點數價金之意，仍
    基於意圖為自己不法所有，㈠基於詐欺取財之犯意，於民國1
    10年7月5日前某時許，在不詳地點，以社群軟體Facebook(
    下稱臉書)暱稱「羅小祥」、通訊軟體Line暱稱「啊D」及「
    豆」刊登販售遊戲點數之訊息，適有蔡廷威上網瀏覽該訊息
    ，與黃煒竣私訊後陷於錯誤，而同意購買，並於同年月7日5
    時57分許，依指示匯款新臺幣(下同)6200元至黃煒竣提供之
    臺灣銀行0000000000000000號虛擬帳戶，惟蔡廷威匯款後遲
    未收到遊戲點數，且聯繫對方無著，始知受騙；㈡基於詐欺
    得利之犯意，於同年9月11日4時許，在臺南市○○區○○○○路00
    巷0號4樓租屋處，以臉書暱稱「洪進翔」、Line暱稱「海浪
    滔滔」，向葛玉媗私訊佯稱欲購買3萬1530元之遊戲點數及
    儲值500元之MyCard點數卡云云，致葛玉媗陷於錯誤，以台
    灣之星門號小額付費購買方式，陸續儲值3萬1530元及500元
    之遊戲點數至黃煒竣指定之遊戲帳號中。惟葛玉媗交付點數
    後，黃煒股卻未依約匯款，嗣經葛玉媗索討多次未果，並表
    示將於110年10月6日報案，黃煒竣方僅匯還5000元款項，葛
    玉媗始知受騙報案而查悉上情。
二、案經蔡廷威訴由臺南市政府警察局第四分局及葛玉媗訴由臺
    中市政府警察局第六分局報告偵辦。
          證據並所犯法條
一、上揭犯罪事實，業據被告黃煒竣於警詢及偵查中坦承不諱，
    核與證人即告訴人蔡廷威及葛玉媗於警詢之證述大致相符，
    並有㈠告訴人蔡廷威提供之臉書暨Line截圖畫面、橘子支付
    行動支付股份有限公司提供之「thpss92247」會員資料暨交
    易紀錄、IP「36.237.124.23」用戶資料，及㈡告訴人葛玉媗
    提供之小額付款帳單之手機截圖畫面暨Line對話截圖、網銀
    國際提供之會員帳號0000000000戶會員資料暨IP歷程、IP「
    36.237.167.89」用戶資料、糖蛙線上娛樂股份有限公司111
    年1月4日糖蛙字第1110104003號函附之會員帳號0000000000
    號會員資料、IP「36.237.130.3」用戶資料、IP「36.237.2
    19.179」用戶資料附卷可稽，足認被告自白與事實相符。本
    件事證明確，被告犯嫌應堪認定。
二、核被告所為，係犯刑法第339條第1項之詐欺取財罪罪嫌及同
    條第2項之詐欺得利罪嫌。被告所為上開㈠、㈡，犯意各別、
    行為互殊，請予分論併罰。另被告實施詐欺犯行所得6200元
    及3萬2030元(計算式：3萬1530+500=3萬2030元)，雖未扣案
    ，仍屬被告犯罪所得之財物，請依刑法第38條之1第1項、第
    3項之規定，宣告沒收，於全部或一部不能沒收或不宜執行
    沒收時，追徵其價額。
三、依刑事訴訟法第251條第1項提起公訴。
　　此　　致
臺灣臺南地方法院
中　　華　　民　　國　 111　　年　　5 　　月　　 31　日
　　　　　                    檢察官 郭 文 俐　　
本件證明與原本無異
中　　華　　民　　國　 111　　年　　6 　　月　　1 　　日
                              書記官 謝 富 雄
參考法條：
中華民國刑法第339條
意圖為自己或第三人不法之所有，以詐術使人將本人或第三人之
物交付者，處 5 年以下有期徒刑、拘役或科或併科 50 萬元以
下罰金。
以前項方法得財產上不法之利益或使第三人得之者，亦同。
前二項之未遂犯罰之。